【裁判字號】    97,消債更,177
【裁判日期】    970627
【裁判案由】    聲請更生程序
【裁判全文】
臺灣嘉義地方法院民事裁定           97年度消債更字第177號
聲  請  人
即債務人    甲○○
上列當事人聲請更生程序事件，本院裁定如下：
    主  文
聲請駁回。
聲請費用由聲請人負擔。
    理  由
一、按債務人與金融機構協商成立者，不得聲請更生或清算，但
    因不可歸責於己之事由，致履行顯有重大困難者，不在此限
    ；本條例施行前，債務人依金融主管機關協調成立之中華民
    國銀行公會會員辦理消費金融案件無擔保債務協商機制與金
    融機構成立之協商，準用前項之規定，消費者債務清理條例
    第151 條第5 項、第6 項分別定有明文。又聲請更生或清算
    不合程式或不備其他要件者，法院應以裁定駁回之，但其情
    形可以補正者，法院應定期間先命補正，復為同條例第8 條
    所明定。
二、查本件聲請人向本院聲請更生，雖主張：其有不能清償債務
    情事，前已提出債權人清冊，以書面向最大債權金融機構請
    求共同協商債務清償方案，並成立協商，惟依前揭協商，聲
    請人每月需償還臺幣（下同）18,500元，而聲請人每月收入
    4 萬元，且必須支出24,500元，原協商條件顯然過苛，致聲
    請人履行該協商條件顯有困難，且非可歸責於聲請人，聲請
    人復未經法院裁定開始清算程序或宣告破產，爰依法聲請更
    生等語。
三、聲請人主張其所負無擔保或優先權債務總金額未超過1,200
    萬元，且於本件更生聲請前，已依金融主管機關協調成立之
    中華民國銀行公會會員辦理消費金融案件無擔保債務協商機
    制與日盛商業銀行股份有限公司成立協商，依協商，聲請人
    每月應償還18,500元等情，有聲請人提出之債權人清冊及協
    議書附卷可按，應為真實。惟查：聲請人雖主張其每月收入
    為4 萬元云云，惟依聲請人96年度綜合所得稅各類所得資料
    清單記載，聲請人於當年度全部所得為572,092 元，扣除其
    應繳綜合所得稅額8,405 元（見聲請人提出96年度綜合所得
    稅網路申報收執聯）後，所得額為563,687 元，平均月收入
    為46,974元。又依聲請人主張其每月之必要支出約25,000元
    （房租5,000 元＋餐費6,000 元＋祖父母奉養金7,500 元＋
    交通費1,000 元＋電信費1,000 元＋水電瓦斯費1,500 元＋
    保險費2,732 元）乙節縱然屬實，，則以聲請人前揭平均月
    收入46,974元扣除前揭必要支出，尚賸餘21,974元，並無聲
    請人所主張不能清償前揭協商應繳金額18,500元之情事，
四、從而，聲請人主張本件因有不可歸責於聲請人之事由，致其
    履行上開協議內容顯有重大困難云云，自非可採，應認聲請
    人聲請更生，違背消費者債務清理條例第151 條第6 項之規
    定，且上開欠缺又屬無從補正，依上說明，自應駁回其聲請
    ，爰裁定如主文。
中    華    民    國    97    年    6     月    27    日
                  民事第一庭  法  官  林望民
上為正本係照原本作成
如不服本裁定，應於裁定送達後10日內，以書狀向本院提出抗告
，並繳納抗告費新臺幣1千元
中    華    民    國    97    年    6     月    27    日
                              書記官  陳慶時


司法院資訊處製作；財團法人民間司法改革基金會備份。
